# 使用权资产确认

提问人：junice 时间：2022-06-24 01:22:34
关于 1 年租赁合同有以下问题，请陈版指教：
1 、公司给办事处租赁的房屋月租金仅几千块，房屋价值已经超过短期租赁定义，但由于租金较低，是否有必要做使用权资产？
2 、分公司办事处租赁合同约定租赁期间均为 1 年，公司已经跟出租房签订好了未来的承租合同并调增了房租，这种情况下新的租赁合同由于仅增加了租金是否不作为一项单独的租赁来处理？
我的想法是根据已经签订好的租赁合同（合计租赁年限为 3 年）来做使用权资产，不再对未签订合同的未来租赁期间进行估计，同时管理层也认可这个租赁期间；
3 、公司房东换了但公司的出租地址、租金等其他条款未变，是否需要就新合同确认一项新的使用权资产？

回答人：chenyiwei
1 、如果租赁期超过一年，则理论上仍需确认使用权资产和租赁负债。但如果只有少数此类办公房屋租赁，即使确认使用权资产对财务报表整体影响显著不重大的，也可以基于重要性原则简化处理。
2 、也可以这样理解。
3 、涉及租赁物本身和租金支付的条款未变，仍视为原租赁合同的延续而不是一项新的租赁。